ACORDAO-COMPLETO-2556884

ACÓRDÃO DE RELAÇÃO

ACÓRDÃO DE RELAÇÃO 7601/2022 ATA 37/2022 - PRIMEIRA CÂMARA

Acórdão 7601/2022-TCU-Primeira Câmara
Trata-se de ato de concessão de aposentadoria emitido pelo Tribunal Regional do Trabalho da 16ª Região/MA em favor de Sônia Maria Gaspar.
Considerando que a concessão em epígrafe já foi apreciada pela ilegalidade, nos autos do TC Processo 023.439/2021-1 (Acórdão 14859/2021-TCU-Segunda Câmara) , em que se verificou como irregularidade a macular a concessão, a incorporação de quintos, com base em decisão administrativa do Tribunal Regional do Trabalho da 16ª Região/MA;
Considerando que o ato constante dos presentes autos (e-pessoal 134.492/2021) foi cadastrado em substituição ao ato e-pessoal 97880/2018, já apreciado no TC Processo 023.439/2021-1;
Considerando que o Tribunal Regional do Trabalho da 16ª Região/MA cadastrou novo ato informando que a parcela de quintos incorporados após 8/4/1998 está amparada por decisão judicial transitada em julgado em 1º/8/2006, proferida nos autos da Ação Ordinária 2004.34.00.048565-0, que tramitou na 7ª Vara Federal de Brasília e que foi movida pela Associação Nacional dos Servidores da Justiça do Trabalho - Anajustra; 
Considerando, entretanto, que não há comprovação nos autos demonstrando que interessada autorizou a entidade associativa a representá-la em juízo;
Considerando que, nessa situação, a despeito de a servidora interessada constar como parte em processo de cumprimento de sentença de ação coletiva, tal fato, por si só, não se constitui em prova cabal de que ela, de fato, tenha sido efetivamente beneficiada pela decisão judicial transitada em julgado;
Considerando que as informações carreadas aos autos no formulário de peça 3 não são suficientes para comprovar que a ex-servidora é beneficiária da multicitada da Ação Ordinária 2004.34.00.048565-0/DF;
Considerando o entendimento firmado a partir do Acórdão 1414/2021-TCU-Plenário no sentido de ser possível "a apreciação de ato sujeito a registro mediante relação, na forma do art. 143, inciso II, do Regimento Interno do TCU, nas hipóteses em que a ilegalidade do ato decorra exclusivamente de questão jurídica de solução já pacificada na jurisprudência desta Corte de Contas";
Considerando, finalmente, os pareceres uniformes da Sefip e do Ministério Público junto a este Tribunal, em face da irregularidade apontada nos autos;
Os Ministros do Tribunal de Contas da União ACORDAM, por unanimidade, com fundamento no art. 71, inciso III, da Constituição Federal de 1988, c/c os arts. 1º, inciso V, 39, inciso II, e 45, caput, da Lei 8.443/1992, e ainda com os arts. 143, inciso II, parte final, 260, § 1º, e 262, caput e § 2º, do Regimento Interno do TCU, em:
a) considerar ilegal o ato de concessão de aposentadoria emitido em favor de Sônia Maria Gaspar (XXX.259.603-XX) , recusando o respectivo registro;
b) fazer a determinação constante do subitem 1.7.
1. Processo TC-Processo 016.235/2022-3 (APOSENTADORIA) 
	1.1. Interessada: Sônia Maria Gaspar (XXX.259.603-XX) .
	1.2. Órgão: Tribunal Regional do Trabalho da 16ª Região/MA.
	1.3. Relator: Ministro Vital do Rêgo.
	1.4. Representante do Ministério Público: Procurador Rodrigo Medeiros de Lima.
	1.5. Unidade Técnica: Secretaria de Fiscalização de Integridade de Atos e Pagamentos de Pessoal e de Benefícios Sociais (Sefip) .
	1.6. Representação legal: não há.
	1.7. Determinar ao Tribunal Regional do Trabalho da 16ª Região/MA que verifique as balizas subjetivas da decisão judicial transitada em julgado proferida nos autos da referida Ação Ordinária 2004.34.00.048565-0, que tramitou na 7ª Vara Federal de Brasília e que foi movida pela Associação Nacional dos Servidores da Justiça do Trabalho - Anajustra, adotando como referência, para tanto, os critérios definidos pelo STF no julgamento do RE 573.232, e, após essa providência aplique, para a parcela decorrente da incorporação de quintos pelo exercício de funções após 8/4/1998, a depender da análise do caso concreto, a modulação de efeitos prevista no RE 638.115.

Primeira Câmara

Sônia Maria Gaspar (XXX.259.603-XX).

VITAL DO RÊGO

não há.

Procurador Rodrigo Medeiros de Lima.

APOSENTADORIA (APOS)

Secretaria de Fiscalização de Integridade de Atos e Pagamentos de Pessoal e de Benefícios Sociais (Sefip).